臺灣臺南地方法院刑事判決
111年度原金訴字第15號
公  訴  人  臺灣臺南地方檢察署檢察官
被      告  陽琳琳



選任辯護人  林佩璇律師
上列被告因詐欺等案件，經檢察官提起公訴（111年度偵字第981
2號），被告於準備程序中就被訴事實為有罪之陳述，經本院合
議庭裁定由受命法官獨任進行簡式審判程序後，本院判決如下：
    主  文
陽琳琳幫助犯洗錢罪，處有期徒刑叁月，併科罰金新臺幣叁萬元
，罰金如易服勞役，以新臺幣壹仟元折算壹日。緩刑貳年。
未扣案犯罪所得新臺幣壹萬玖仟元沒收，於全部或一部不能沒收
或不宜執行沒收時，追徵其價額。
    事實及理由
一、犯罪事實：李寧（另行審結）於民國110年8月間，與「阿德
    」及其他真實姓名年籍不詳之詐欺集團成員，共同意圖為自
    己不法之所有，基於3人以上共同詐欺取財、洗錢之犯意聯
    絡，由李寧負責收購並轉寄金融帳戶存摺、提款卡及網路銀
    行帳號密碼等資料予「阿德」，以作詐騙犯行使用。而陽琳
    琳與李寧為朋友，陽琳琳已預見提供金融帳戶資料予他人，
    可能幫助他人實施財產犯罪之用，竟仍基於幫助他人詐欺取
    財、洗錢之不確定故意，於110年8月間，依李寧之指示將其
    所有之華南銀行帳號000-000000000000號、臺灣中小企業銀
    行帳號000-00000000000號、彰化商業銀行帳號000-0000000
    0000000號等帳戶之提款卡更改為「阿德」指定之密碼，並
    開通網路銀行、約定轉帳等功能後，遂將上開帳戶之存摺、
    提款卡及網路銀行帳號密碼等資料，以新臺幣(下同)19,000
    元之對價出售予李寧，再由李寧將前開帳戶資料寄至臺中交
    予「阿德」。嗣不詳詐欺集團成員取得上開帳戶資料後，遂
    與其他詐欺集團成員，共同意圖為自己不法所有，基於3人以
    上共同詐欺取財、洗錢之犯意聯絡，以如附表所示之方式詐
    騙周熒容，致周熒容陷於錯誤，而於如附表所示之時間，將
    如附表所示之款項匯至上開華南銀行帳戶。嗣因周熒容發覺
    受騙而報警處理，經警調閱帳戶資料後始查悉上情。案經周
    熒容訴由臺南市政府警察局歸仁分局報告臺灣臺南地方檢察
    署檢察官偵查起訴。
二、本件被告陽琳琳所犯係死刑、無期徒刑、最輕本刑為3年以
    上有期徒刑以外之罪，其於準備程序中就被訴事實為有罪之
    陳述，經法官告知簡式審判程序之旨，並聽取公訴人、被告
    及辯護人之意見後，認宜為簡式審判程序，依刑事訴訟法第
    273條之1第1項規定，裁定進行簡式審判程序加以審理，則
    依據刑事訴訟法第273條之2、同法第159條第2項之規定，不
    適用傳聞法則有關限制證據能力之相關規定；並得依同法第
    310條之2之準用同法第454條之規定製作略式判決書（僅記
    載「證據名稱」），合先敘明。
三、上揭犯罪事實，有下列證據可資佐證：
　㈠被告於警詢、偵訊及本院準備程序中之自白。
　㈡證人即告訴人周熒容於警詢時之證述、同案被告李寧於警詢
    及偵查中之供述。
　㈢卷附帳戶個資檢視表、內政部警政署反詐騙諮詢專線紀錄表
    、雲林縣警察局斗六分局林內分駐所受理詐騙帳戶通報警示
    簡便格式表、金融機構聯防機制通報單、華南商業銀行股份
    有限公司111年4月29日營清字第1110014725號函、客戶約定
    資料查詢及交易明細表、告訴人轉帳交易紀錄、被告李寧、
    陽琳琳之對話紀錄擷圖翻拍照片、臺灣中小企業銀行開元分
    行111年5月23日開元字第1118101937號函、交易明細表、客
    戶基本資料表、臺灣企銀開戶申請書暨約定書、客戶基本資
    料表暨變更申請表、彰化商業銀行新竹科學園區分行111年5
    月26日彰科字第11100000100號函、個人戶顧客印鑑卡、交
    易明細表、個人網路銀行權限資料查詢及自動化作業轉入帳
    號查詢。
四、論罪科刑
  ㈠核被告所為，係犯刑法第30條第1項、第339條第1項之幫助詐
    欺取財罪，及刑法第30條第1項、洗錢防制法第2條第2款、
    第14條第1項之幫助洗錢罪。被告以單一行為，幫助詐欺告
    訴人，及幫助掩飾或隱匿如事實欄所示犯罪所得之去向及所
    在，為想像競合犯，應依刑法第55條前段規定，從一重之幫
    助洗錢罪論處。
  ㈡被告本件為幫助犯，犯罪情節顯較正犯輕微，應依刑法第30
    條第2項規定，減輕其刑。又被告於本院審理中坦承犯行，
    自白犯罪，應依洗錢防制法第16條第2項規定，減輕其刑，
    並遞減輕其刑。
  ㈢爰審酌我國詐欺事件頻傳，嚴重損及社會治安及國際形象，
    而偵查機關因人頭帳戶氾濫，導致查緝不易，受害人則求償
    無門，成為犯罪偵查之死角，相關權責機關無不透過各種方
    式極力呼籲及提醒，而被告對於重要之金融交易工具未能重
    視，亦未正視交付帳戶可能導致之嚴重後果，為了獲取報酬
    將帳戶之金融卡及密碼交付他人，容任他人以該帳戶作為犯
    罪之工具，本件並造成告訴人受有如附表所示之經濟損失，
    然被告業已與告訴人成立調解，有本院111年度南司刑移調
    字第660號調解筆錄影本在卷可按，並斟酌犯後於本院審理
    時坦承犯行之態度，以及於本院審理時自陳國中畢業，未婚
    ，有一個小孩，目前8 歲，從事餐飲業，每月薪資就是基本
    底薪等一切家庭及經濟狀況等一切情狀，量處如主文所示之
    刑，並諭知罰金如易服勞役之折算標準。
  ㈣另被告未曾因故意犯罪受有期徒刑以上刑之宣告，有臺灣高
    等法院被告前案紀錄表在卷可查，其因一時失慮，致罹刑典
    ，嗣已坦承犯行，深具悔意，並已與告訴人成立和解，獲得
    告訴人之諒解，告訴人亦表示同意本院給予被告緩刑之宣告
    ，有上開調解筆錄附卷可證，經此教訓，當知所警惕，信無
    再犯之虞，故本院認所宣告之刑以暫不執行為適當，爰併宣
    告緩刑2年，以啟自新。
五、沒收：被告交付金融帳戶供詐騙集團使用，共獲得19,000元
    之報酬，為被告犯本件幫助洗錢犯行之犯罪所得，雖未扣案
    ，仍應依刑法第38條之1第1項、第3項規定宣告沒收，於全
    部或一部不能沒收或不宜執行沒收時，追徵其價額。
據上論結，應依刑事訴訟法第273條之1第1項、第299條第1項前
段，刑法第30條第1項、洗錢防制法第14條第1項、第16條第2項
，刑法第30條第1項、第2項、第339條第1項、第55條前段、第42
條第3項前段、第74條第1項第1款、第38條之1第1項、第3項，判
決如主文。
本案經檢察官謝旻霓提起公訴，檢察官蔡宜玲到庭執行職務。
中　　華　　民　　國　　111 　年　　10　　月　　21　　日
　　　　　　　　　刑事第五庭    法　官　鄭銘仁
以上正本證明與原本無異。
如不服本判決應於收受本判後20日內向本院提出上訴書狀，並應
敘述具體理由。其未敘述上訴理由者，應於上訴期間屆滿後20日
內向本院補提理由書狀（均須按他造當事人之人數附繕本）「切
勿逕送上級法院」。
  　　　　　　　　　　　　　　　書記官　陳姝妤
中　　華　　民　　國　　111 　年　　10　　月　　24　　日
附錄本案論罪科刑法條：
洗錢防制法第14條
有第二條各款所列洗錢行為者，處7年以下有期徒刑，併科新臺
幣5百萬元以下罰金。
前項之未遂犯罰之。
前二項情形，不得科以超過其特定犯罪所定最重本刑之刑。

中華民國刑法第339條
（普通詐欺罪）
意圖為自己或第三人不法之所有，以詐術使人將本人或第三人之
物交付者，處5年以下有期徒刑、拘役或科或併科50萬元以下罰
金。
以前項方法得財產上不法之利益或使第三人得之者，亦同。
前二項之未遂犯罰之。

附表：
告訴人 詐欺方式 告訴人匯款之時間、金額(新臺幣) 匯款帳戶 周熒容 詐欺集團成員於110年12月間，透過LINE通訊軟體與告訴人聯繫，並以邀約投資為由，致使告訴人陷於錯誤，而依指示匯款。 於111年1月4日9時10分許，跨行轉帳1萬元。 被告陽琳琳之華南銀行帳戶   於111年1月4日9時35分許，跨行轉帳1萬元。    於111年1月4日14時10分許，跨行轉帳3萬元。    於111年1月4日14時20分許，跨行轉帳1萬元。